臺灣高等法院民事裁定　　　　　　　　　 96年度抗字第744號
抗　告　人　　鼎順工程股份有限公司
兼法定代理人　甲○○
共　　　同
送達代收人　　劉衡慶律師
上列抗告人因與相對人華南商業銀行股份有限公司間假扣押事件
，對於中華民國96年3月19日臺灣臺北地方法院96年度裁全字第
3659號所為裁定提起抗告，本院裁定如下：
    主  文
抗告駁回。
抗告訴訟費用由抗告人連帶負擔。
    理  由
一、按債權人就金錢請求或得易為金錢請求之請求，欲保全強制
    執行者，得聲請假扣押。假扣押非有日後不能強制執行或甚
    難執行之虞者，不得為之。請求及假扣押之原因應釋明之。
    前項釋明如有不足，而債權人陳明願供擔保或法院認為適當
    者，法院得定相當之擔保，命供擔保後為假扣押，民事訴訟
    法第522條第1項、第523條第1項及第526條第1項、第2項所
    明定。
二、經查，相對人主張抗告人鼎順工程股份有限公司（下稱鼎順
    公司）邀同甲○○、陳順添、陳文輝及吳祖修為連帶保證人
    ，於民國（下同）95年11月14日向伊借用新台幣 (下同)
    1,200萬元正，約定於96年3月14日清償，利息按本行之基準
    利率加碼年率1.552 %（借款日當時合計為年率5.641%）計
    息，嗣後基準利率調整時隨同調整。借款人逾期違約，凡逾
    期在6個月以內部分，另按上開利率10%計付違約金；逾期超
    過6個月部分，另按上開利率20%計付違約金。詎上開借款到
    期，屢經催討，抗告人鼎順公司迄今仍積欠本金9,619,436
    元及其利息、違約金未清償，依法抗告人甲○○、債務人陳
    順添、陳文輝、吳祖修等應負連帶清償責任。惟抗告人鼎順
    公司、甲○○、債務人陳順添、陳文輝、吳祖修等意圖脫產
    以逃避本案債務，倘未能對渠等之財產予以假扣押，日後顯
    有不能或甚難實現之虞。如認釋明仍有不足，並願提供擔保
    以補假扣押請求及原因釋明之不足，並提出借據、保證書、
    授信約定書等影本為証，原裁定依首開規定，命供擔保後准
    為假扣押，並無不合。
三、抗告意旨雖以相對人就假扣押之原因，未盡釋明責任云云，
    但查抗告人鼎順公司自承另有工程款債權3億1470萬元，若
    無脫產之理由，何以就已屆期之前開債務未履行清償義務?
    相對人以抗告人於債務屆期仍不清償債務而推認其有脫產以
    逃避本案債務之意圖，復表明願供擔保以補釋明之不足，難
    認其就假扣押原因未盡釋明之責，此部分應認抗告為無理由
    ，應予駁回
據上論結，本件抗告為無理由，爰裁定如主文。
中　　華　　民　　國　　96　　年　　5 　　月　　31　　日
                    民事第十四庭
                        審判長法　官  許正順
　　　　　　　　　  　　　　　法　官  黃麟倫
　　　　　　　　　　  　　　　法　官  張  蘭
正本係照原本作成。
本裁定除以適用法規顯有錯誤為理由，並經本院許可外，不得再
抗告。如提起再抗告，應於收受後10日內委任律師為代理人向本
院提出再抗告狀。並繳納再抗告費新台幣１千元。
中　　華　　民　　國　　96　　年　　5 　　月　　31　　日
　　　　　　　　　　　　　　　書記官  應瑞霞
